臺灣板橋地方法院刑事判決　　　　　　　 94年度訴字第979號
公　訴　人　臺灣板橋地方法院檢察署檢察官
被　　　告　甲○○
選任辯護人　寅○○律師
上列被告因強盜案件，經檢察官提起公訴（九十四年度偵字第
五九一一號）及移送併案審理（九十四年度偵字第五○六六號、
第一一七三三號、第一二七六八號），本院判決如下：
    主  文
甲○○意圖為自己不法之所有，攜帶兇器，以強暴至使不能抗拒
，而取他人之物，累犯，處有期徒刑捌年拾月。扣案之鑰匙壹串
、鑰匙壹支及西瓜刀壹把，均沒收之。
    事  實
一、甲○○曾於民國九十年十一月間，因侵占案件經臺灣桃園地
    方法院判處有期徒刑八月，緩刑四年確定，於緩刑期內再犯
    偽造文書案件，經本院判處有期徒刑五月確定，又於九十一
    年四月間因違反毒品危害防制條例案件，經臺灣桃園地方法
    院判處有期徒刑三月確定，上揭緩刑之宣告經撤銷後，三罪
    定其應執行刑，為有期徒刑一年三月，執行至九十三年三月
    十六日假釋出監，迄同年七月四日假釋期滿執行完畢。詎猶
    不知悔改，仍基於意圖為自己不法所有之概括犯意，分別於
    下列各項連續為竊盜及強盜行為：
  (一)甲○○於九十四年三月十三日上午七時許，在臺北縣三重市
    ○○路○段六十九號前，以拾取自路邊之石頭敲破停放於路
    旁巳○○（併辦意旨書誤載楊炳榮）所有車號ＥＹ－○六七
    二號自用小客車車窗之方式，進入車內竊取巳○○所有之汽
    車駕駛執照、ＥＹ－○六七二號自用小客車行車執照、音響
    一組、絲巾、絲巾扣等物得逞。
  (二)甲○○於九十四年三月十六日上午八時至下午七時之日間某
    時，在臺北縣三重市○○路○段十五巷三十九號五樓以攀爬
    窗戶方式踰越安全設備而侵入丑○○位於上址之住處（侵入
    住宅部分未據告訴），徒手竊取丑○○所有置於屋內之國民
    身分證、汽車駕駛執照、安泰人壽旅行平安保險卡、中華人
    力資源管理協會會員學習護照、聯邦銀行信用卡各一張、郵
    局存摺、第一商業銀行存摺各一本、磁片一片、項鍊六條、
    戒指四枚、單眼照相機一組、照相機二台、印章八顆、五十
    元紀念幣二張、水晶一批、皮夾一個、皮包一個、手鍊三條
    、金戒指一只、第一銀行信用卡一張、現金新台幣（下同）
    一萬二千元等物得逞。
  (三)於九十四年三月二十日上午十一時三十分許，許智輝（已由
    本院以九十四年度易字第六一一號判決）因手頭拮据，見許
    金花所有，由陳聖諺使用車號四一九三－ＪＴ號自用小貨車
    ，停放在臺北縣三重市重新橋下疏洪道停車場內，認為有機
    可乘，提議竊取之，在場之翁紳舜（業經本院以九十四年度
    易字第六一一號判決）及甲○○承前不法之犯意允之，三人
    結夥基於意圖為自己不法所有之犯意聯絡，推由翁紳舜、許
    智輝負責把風，由甲○○持其所有之汽車鑰匙一串，打開車
    門進入車內發動該自用小貨車引擎而竊取之，得手後，正欲
    離開之際，適為陳聖諺友人及時發現，旋即告訴陳聖諺車子
    遭竊，陳聖諺上前追及並開啟該車左側車門，甲○○見事跡
    敗露，慌張之下碰撞停在路旁之車號九五九三－ＦＮ號自小
    客車，為陳聖諺及熱心民眾逮捕，並扣得其所有供竊盜使用
    之鑰匙一串。
  (四)甲○○於九十四年三月二十四日下午七時許之夜間，在臺北
    縣新莊市○○路三三四巷二十五弄二號二樓趁該處客廳窗戶
    未鎖之機會，徒手踰越戌○○位於上址住處窗戶之安全設備
    ，侵入屋內（侵入住宅部分未據告訴）竊取戌○○所有置於
    屋內之現金五千元、數位相機一台、金項鍊一條等物得逞。
  (五)甲○○於九十四年四月五日下午十一時許，承前意圖為自己
    不法所有之犯意，先在臺北縣新莊市○○路○段三五六號前
    以自備之鑰匙一支，開啟壬○○所有停放於上址車號ＧＢＧ
    －一七五號之重型機車電門而竊取得逞；再於同日下午十一
    時二十分許，以所竊得之上揭重型機車為交通工具，騎至臺
    北縣新莊市○○街六號附近，見女子乙○○獨自夜行，認有
    機可趁，即持自備之金屬刀身、木質刀柄、客觀足對人之身
    體、生命、安全構成威脅，可供兇器使用之西瓜刀一把，尾
    隨欲返回上址五樓住處之乙○○，於乙○○行經該址三樓樓
    梯間時，甲○○即站立於乙○○身後，手持西瓜刀架於乙○○頸部，喝令乙○○蹲下並交出隨身財物，且以如亂動則以
    該刀劃花其臉部等詞加以恫嚇，至使乙○○不能抗拒，將其
    所有內裝行動電話二支、淡粉紅色皮包一個、身分證、駕駛
    執照、金融卡各一張、鑰匙一串、信用卡四張及現金四百八
    十五元等物之皮包一只交付予甲○○，得手後即自行騎乘上
    揭機車離去。
　　甲○○除於上揭事實(三)之竊盜犯行後為民眾當場逮捕外，嗣
    分別於九十四年三月十六日下午六時許為警在臺北縣三重市
    ○○○街八十九號湯城汽車旅館一一六室內查獲，並扣得巳
    ○○所有之汽車駕駛執照、ＥＹ－○六七二號自小客車行車
    執照，丑○○之國民身分證、汽車駕駛執照、安泰人壽旅行
    平安保險卡、中華人力資源管理協會會員學習護照、聯邦銀
    行信用卡各一張、郵局存摺、第一商業銀行存摺各一本、磁
    片一片、項鍊六條、戒指四枚、單眼照相機一組、印章八顆
    、五十元紀念幣二張、水晶一批、皮夾一個、皮包一個等物
    （犯罪事實一、(一)、(二)）；於九十四年三月二十四日下午七
    時三十分許，經警在臺北縣新莊市○○路三三四巷二十五弄
    二號二樓屋內採得甲○○所遺留之指紋，始循線查知上情（
    犯罪事實一、(四)）；於九十四年四月六日零時許，經乙○○
    報警後，提供甲○○之特徵，警方始在臺北縣新莊市○○街
    十八號前查獲，並扣得強盜所得乙○○所有行動電話二支、
    淡粉紅色皮包一個、身分證、駕駛執照、金融卡各一張、鑰
    匙一串、信用卡四張及甲○○所有供竊盜所用鑰匙一支、強
    盜所用之西瓜刀一把等物（犯罪事實一、(五)）。
二、案經乙○○訴由臺北縣政府警察局新莊分局報告臺灣板橋地
    方法院檢察署檢察官偵查起訴及移送併案審理。
    理  由
一、訊據被告甲○○對於上揭竊盜、強盜犯行均坦承不諱，核與
    證人巳○○、丑○○、陳聖諺、林金聖、丙○○（在場目擊
    證人）、戌○○於警詢中之證詞及證人即共犯另案被告翁紳
    舜、許智輝，證人壬○○於警詢、偵查中之證述及乙○○於
    警詢、偵查、本院審理中之證詞均相符合，復有卷附事實一
    、(一)部分之贓物認領保管單一紙（見九十四年度偵字第四九
    四六號卷第二十頁）、車輛竊盜、車牌失竊資料個別查詢報
    表查詢車輛認可資料一紙（同上卷第四九頁），事實一、(二)
    部分之贓物認領保管單三紙（同上卷第十七至十九頁）、贓
    物照片六幀（同上卷第六十、六四、六五頁），事實一、(三)
    部分現場圖一紙（九十四年度偵字第五○六六號卷第五七、
    五八頁）、現場及扣案鑰匙照片十一幀（同上卷第五九至六
    四頁）、贓物認領保管單一紙（同上卷第四七頁）、扣押筆
    錄一份及扣押物品目錄表二紙（同上卷第四二至四六頁）、
    扣案鑰匙一串，事實一、(四)部分之內政部警政署刑事警察局
    九十四年六月六日刑紋字第○九四○○八六八七九號鑑驗書
    及指紋卡片各一份（見九十四年度偵字第一一七三三號卷第
    八至十一頁）、現場照片七幀（同上卷第十二至十五頁），
    事實一、(五)部分贓物認領保管單二紙（見九十四年度偵字第
    五九一一號卷第十三、十四頁）、搜索扣押筆錄及扣押物品
    目錄表各一份（同上卷第十六至二十頁）、車籍作業系統查
    詢認可資料一紙（同上卷第二三頁）、扣案鑰匙、西瓜刀之
    照片一幀（同上卷第二八頁）、扣押物品清單一紙（同上卷
    第三二頁）及扣案機車鑰匙、西瓜刀各一支足稽，被告自白
    與事實相符，事證明確，犯行洵堪認定，應依法論科。
二、按住宅之窗戶，為安全設備之一，此經最高法院以四十五年
    度台上字第一四四三號著有判例；連續犯須連續數行為而犯
    同一罪名，始能成立，所謂犯同一罪名，依司法院大法官會
    議釋字第一五二號解釋，指構成犯罪要件相同之罪名而言，
    刑法第三百二十一條加重竊盜罪，係屬同法第三百二十條之
    加重條件者，為同一罪名，而連續數行為而犯同一性質之罪
    名，縱令涉及數個法條，但其輕罪在法律上既已包含於重罪
    之內，自應就其較重者論為連續犯之罪名；再則連續犯之數
    行為，其處罰條款不同者，應就其中一行為所犯之條款予以
    論科，此有最高法院三十二年上字第五八九號、六十七年台
    上字第二八四八號判例及四十四年度台上字第一一七八號判
    決足供參照。被告所犯事實欄一、(一)之竊盜犯行，移送併辦
    意旨書，認被告係竊取車號ＥＹ－○六七二號自用小客車，
    惟本院認定被告僅竊取車內財物，此為事實之限縮無庸變更
    起訴法條。西瓜刀，甚為銳利，客觀上足以對人之生命、身
    體、安全構成威脅，具有危險性，應為兇器無疑，被告持西
    瓜刀據以強盜財物，係犯強盜罪而有刑法第三百二十一條第
    一項第三款之情形，核所為係犯同法第三百三十條第一項之
    攜帶兇器之加重強盜罪。被告所犯事實欄一、(一)、(五)普通竊
    盜罪，事實欄一、(二)、(三)、(四)之加重竊盜罪，其構成犯罪要
    件相同，應就加重竊盜罪部分論為連續犯，又被告所犯上揭
    數個加重竊盜罪行，以事實欄一、(二)之犯罪情節較重，被告
    上揭竊盜犯行，核所為係犯刑法第三百二十一條第一項第二
    款之毀越其他安全設備竊盜罪。被告先後於事實欄一各項所
    犯竊盜、加重竊盜罪，犯罪構成要件相同，時間緊接，顯係
    基於概括犯意為之，應依連續犯規定，論以較重之毀越其他
    安全設備竊盜一罪 (事實欄一、(二)），並應依法加重其刑。
    起訴書雖未載明被告所為事實欄一、(一)至(四)之竊盜犯行（即
    九十四年度偵字第五○六六號、第一一七三三號、第一二七
    六八號併辦意旨書所載之事實），然此部分犯行與已起訴論
    罪科刑部分，有連續犯之裁判上一罪關係，應為起訴效力所
    及，且經由檢察官併案，依法本院自應併予審酌。被告所犯
    上揭竊盜罪與攜帶兇器之加重強盜罪二罪間，有手段、目的
    之牽連犯關係，依刑法第五十五條之規定，應從較重之攜帶
    兇器之加重強盜罪處斷。被告曾於九十年十一月間，因侵占
    案件經臺灣桃園地方法院判處有期徒刑八月，緩刑四年確定
    ，於緩刑期內再犯偽造文書案件，經本院判處有期徒刑五月
    確定，又於九十一年四月間因違反毒品危害防制條例案件，
    經臺灣桃園地方法院判處有期徒刑三月確定，上揭緩刑之宣
    告經撤銷後，三罪定其應執行刑，為有期徒刑一年三月，執
    行至九十三年三月十六日假釋出監，迄同年七月四日假釋期
    滿執行完畢，有臺灣高等法院被告前案紀錄表在卷可稽，其
    受有期徒刑之執行完畢後，五年以內再犯本件有期徒刑以上
    之罪，為累犯，應依刑法第四十七條之規定，加重其刑。爰
    審酌被告有侵占、偽造文書等多項前科紀錄，已如上述，仍
    不知惕勵，其行為時係二十餘歲之成年男子，正值年輕力壯
    之期，不思以正當途徑賺錢供己所需，竟多次以竊盜犯行或
    持刀強盜被害人所有之財物，惡性非輕，嚴重危害社會秩序
    、善良風俗，且已對被害人之身心造成嚴重之傷害，及其犯
    罪之動機、目的、手段、次數、生活狀況、智識程度，犯罪
    後已坦承犯行之態度等一切情狀，量處如主文所示之刑，以
    資懲儆。末查，扣案之鑰匙一串、鑰匙一支及西瓜刀一把，
    均係供被告犯罪所用之物，鑰匙一串為被告所有，業據被告
    供明在卷，雖被告於本院審理時否認鑰匙一支、西瓜刀一把
    為其所有，辯稱：西瓜刀取自竊得壬○○所有之機車坐椅下
    之置物箱內，非其所有云云，惟證人壬○○於本院審理時證
    稱：扣案鑰匙非其機車之鑰匙，且伊機車置物箱內並未置放
    西瓜刀，該把西瓜刀非其所有等語，上揭扣案物難認係置放
    在壬○○失竊之機車上已明，被告持有扣案鑰匙竊盜機車，
    再持西瓜刀行強盜行為，依外部事實觀之，該把鑰匙一支、
    西瓜刀一把自屬被告所有，被告空言否認，所辯與證人壬○○證詞不符，自無足取，扣案鑰匙一支、西瓜刀一把堪認係
    被告所有，上揭扣案物，均應依刑法第三十八條第一項第二
    款之規定沒收之。
三、另查，檢察官於本院審理中移送併案審理：九十四年度偵字
    第七九五六號（併案竊盜事實六件，下稱第七九五六號併案
    ）、九十四年度偵字第三五九二號（併案竊盜事實三十七件
    、搶奪事實一件，下稱第三五九二號併案）、九十四年度偵
    字第九三○三號（併案竊盜事實三件，下稱第九三○三號併
    案）等事實及卷內被告自白、證人指述及扣案證物（內容龐
    雜不在此一一贅述），因認被告所涉上揭併案之竊盜等犯行
    ，與已經起訴之犯罪事實（即九十四年度偵字第五九一一號
    案件所載竊盜、強盜犯行）有裁判上一罪之連續犯關係，遂
    移送本院併案審理云云。
  (一)按被告之自白，非出於強暴、脅迫、利誘、詐欺、疲勞訊問
    、違法羈押或其他不正之方法，且與事實相符者，得為證據
    。被告或共犯之自白，不得作為有罪判決之唯一證據，仍應
    調查其他必要之證據，以察其是否與事實相符。被告陳述其
    自白係出於不正之方法者，應先於其他事證而為調查。該自
    白如係經檢察官提出者，法院應命檢察官就自白之出於自由
    意志，指出證明之方法，刑事訴訟法第一百五十六條第一項
    至三項已經定有明文；又被告之自白，雖為證據之一種，但
    必與事實相符者為限，若其自白顯有疑義，而審理事實之法
    院，就其職權調查之所得，仍未能證明其自白確與事實相符
    者，自不得據為認定犯罪事實唯一之基礎，且被告之自白，
    無論是否出於刑求，既經查與事實不符，依法即不得採為判
    決之基礎，此有最高法院十八年上字第一○八七號、二十九
    年上字第一○○號判例足考。
  (二)訊據被告堅詞否認有第七九五六號併案、第三五九二號併案
    、第九三○三號併案之犯行，辯稱：第七九五六號併案之六
    件竊盜案件，係警方借提伊外出後，要求伊交出案件，並以
    可找伊太太、女兒及叔叔外出陪同為代價，由伊在警局自白
    犯罪；第九三○三號併案之三件竊盜案件，亦係由警員借提
    ，以可見伊太太、小孩為條件交換認罪；第三五九二號併案
    竊盜三十七件、搶奪一件等案件，係經警到伊住處搜索後，
    因查獲一些毒品，將伊帶至警局，並出示一疊案卷，係臺北
    縣三重、蘆洲地區砸破車窗玻璃行竊車內財物之竊盜案件，
    經警員辛○○打伊一巴掌後要伊自白，不得已僅得自白犯罪
    ，移送檢察官後，經告知刑求抗辯之事實，檢察官同意以四
    萬元交保，上揭自白均非事實，伊未犯罪等語。
  (三)經查：
    1.本院傳訊證人即承辦上揭被告所涉併案犯罪之警員亥○○
      、申○○及辛○○到庭作證，三人雖均一致證稱：於偵詢
      被告時並未施用強暴脅迫或以利誘之方式取得被告之自白
      云云，惟證人亥○○於本院審理時證稱：九十四年四月十
      九日借提被告詢問後，有通知被告之太太帶同孩子到場探
      視被告，並一同在警局食用便當等語（第九三○三號併案
      ），嗣證人亥○○於檢察官詰問時對於九十四年四月十五
      日（第七九五六號併案）借提被告時偵詢前後有無通知被
      告家屬到警局一事，則以：有無通知被告家屬到場已經忘
      記云云回應，然參諸證人亥○○前後證詞，既對四月十九
      日之偵詢時被告之家屬有無到場一事能夠明確記憶並描述
      清晰，卻對差距不久十五日之偵詢時間是否通知被告家屬
      到場答稱不記憶，已難讓人相信，衡之證人在審理程序證
      述過程，此一證詞係在先前回答有在偵詢後通知被告家屬
      到場一事，遭受檢辯雙方於詰問時要求證人亥○○提出借
      提時通知家屬之正當性及依據，且在被告就通知家屬到場
      主張係利誘自白後，再行詰問證人亥○○時始為不記憶之
      回答，更足認此一證詞，係圖掩飾事實所為；被告於本院
      審理時提出臺北縣立醫院北縣醫診字第九五一四八五號驗
      傷診斷書以證明被告於九十四年二月十九日（第三五九二
      號併案）為警刑求之事實，該診斷書載明被告確有「左耳
      撕裂傷」之傷害，比對被告所指遭受警員摑耳光之刑求抗
      辯相符，被告所為上揭警詢自白係出於強暴、利誘之抗辯
      ，自非空言攀誣，檢察官所舉證據不足使本院確信被告上
      揭警詢之自白係出於自由意志下所為，難認有證據能力。
    2.被告於第七九五六號併案檢察官引用警詢被害人筆錄事實
      偵詢時，雖就併案之六件竊盜案件均自承：「是我所為」
      云云，惟經比對被告警詢之自白、被害人酉○○、午○○
      、己○○、未○○、子○○、戊○○於警詢中之證詞，就
      失竊時間、地點，併辦意旨書附件編號六所認定之犯罪時
      間，被告自白與被害人之證述內容出入頗多，茲舉例如下
      ：被害人酉○○於警詢時證稱：伊失竊之時間為九十三年
      五月十三日下午在住處臺北縣新莊市○○街八十一巷十弄
      十一號四樓，被告於警詢中自白：係在九十四年二月中旬
      某日下午二時許在臺北縣新莊市○○街八十一巷十弄一號
      二樓云云、被害人午○○於警詢時證稱：伊係在九十四年
      一月十日下午三時三十分許在臺北縣三重市○○街二一○
      巷二十九號四樓遭竊等語，被告於警詢自白：係在九十四
      年三月上旬某日下午二時許在臺北縣三重市○○街二十七
      號五樓竊盜云云、被害人己○○於警詢時證稱：伊係於九
      十四年二月十六日下午五時許在臺北縣三重市○○街一七
      七巷三號二樓失竊等語，被告於警詢自白：係在九十四年
      三月上旬某日下午二時許在臺北縣三重市○○街一七七巷
      三號二樓行竊云云、被害人未○○於警詢中證稱：伊於九
      十四年三月上旬在臺北縣三重市○○街一六七巷四十五之
      一號四樓遭竊，被告於警詢中之自白並未陳明竊盜之確切
      時間，惟偵查中經檢察官詢及是否於九十四年三月五日至
      上址未○○住處行竊財物時，竟自白：是云云、被害人子
      ○○於警詢中證稱：係於九十四年三月上旬某日下午二時
      許，在臺北縣三重市○○路○段十五巷三十九號五樓遭竊
      等語，被告於警詢中之自白亦未陳明竊盜之確切時間，惟
      偵查中經檢察官偵詢及是否於九十四年三月十五日至上址
      子○○住處行竊財物時，竟亦供承：是云云、被害人戊○○於警詢時證稱：伊於九十四年四月二日下午五時許在臺
      北縣新莊市○○○街二十六巷五號二樓遭竊等語，被告於
      警詢時供承：係於九十四年三月上旬某日下午三時許在臺
      北縣新莊市○○街二十六巷七號二樓行竊云云。綜上，被
      告警詢、偵查中之自白既有上揭與被害人之證詞或前後自
      白均有不符之處，所為自白，難認與事實相符，不能採為
      證明被告犯罪之證據。第九三○三號併案事實，被告於偵
      查中隨即否認犯行，核被告於警詢中之自白與被害人癸○○○、丁○、庚○○等人於警詢中之證詞亦多有出入，詳
      列如下：被害人癸○○○於警詢中證稱：伊係於九十四年
      二月六日下午七時許，在臺北縣三重市○○街三十九巷六
      十九號二樓失竊金項鍊二條、玉佩項鍊一條、現金三千元
      等物等語、被害人丁○證稱：伊係於九十四年三月二十一
      日下午三時許在臺北縣三重市○○街三十三巷十二號五樓
      失竊電腦主機、液晶螢幕、V8攝影機三台、雞血石三顆、
      紫砂壺十三個、現金六千元等物、被害人庚○○證稱：係
      於九十四年四月一日上午一時許在臺北縣三重市○○街六
      十一巷特二號四樓失竊鑽石珠寶戒指三只、鑽石項鍊一條
      、DV攝影機一台等物等語，被告則於警詢中自白：於九十
      四年三月下旬某日一時許至三重市○○路○段一四二巷十
      二號二樓竊得電腦液晶螢幕、金飾二錢、現金二千元，於
      九十四年三月下旬某日下午一時許在三重市○○路○段十
      九巷十九號二樓竊得電腦液晶螢幕、現金三千元、於九十
      四年三月下旬某日下午三時許在三重市○○街三十九巷三
      十八號二樓竊得現金五千元云云，上揭自白與被害人之證
      詞，顯於行竊時間、地點或竊取之財物均不相符，亦難認
      被告此一自白與事實一致。第三五九二號併案事實（除併
      辦意旨書附表編號三十七、三十八號之事實，詳下說明）
      ，證人即承辦警員申○○於本院審理時結證稱：「他（即
      偵詢警員辛○○）是提示被害人報案資料，然後轉問犯嫌
      （即被告），犯嫌坦承」、「（問：被告坦承後有無至犯
      罪地點確認？）沒有」等語，核與卷附被害人卯○○等三
      十六人（即併辦意旨書附表編號一至三十六）警詢筆錄中
      ，均有被害人於失竊後到三重分局所轄之各派出所報案之
      陳述相符，且觀卷附被告警詢筆錄，警員係先陳述各項犯
      罪之時間、地點及竊取所得之財物後，再詢之被告，被告
      就每項犯罪事實僅回答：「是的」云云，而所竊得之財物
      ，於現金部分則答稱：「花用掉了」云云，財物部分則答
      稱：「拿到跳蚤市場」販售云云，被告於本院審理時辯稱
      ：係由警員出示一疊案卷，交由伊自白等語即非子虛，足
      堪採信，上揭被告警詢之自白內容空洞，復無一被害人指
      認被告，亦未查獲一件失竊之贓物，加以佐證，此一自白
      又係出於警員不當之誘導，被告事後加以否認之，此一自
      白虛偽之可能性極高，難認與事實相符。綜上，第七九五
      六號併案、第三五九二號併案（不含併辦意旨書附表編號
      三十七、三十八）、第九三○三號併案之被告警詢、偵查
      中之自白均與事實不符，又無被害人指認確係被告所為犯
      行，亦未查獲任何竊盜所得之贓物，無證據足資證明被告
      犯罪，故與起訴之事實即難認有裁判上一罪之關係，而屬
      起訴效力所及，併案事實又未經起訴，本院無從併予審究
      ，自應退由檢察官另行依法處理。
    3.第三五九二號併案事實有關被害人己○○（併辦意旨書附
      表編號三十七）、辰○○（併辦意旨書附表編號三十八）
      之事實，被告就己○○部分於警詢、偵查均曾自白，惟於
      本院審理時已經否認犯行，就辰○○部分於警詢、偵查中
      及於本院審理時均否認犯行。查被害人辰○○於警詢時證
      稱：伊係於九十四年二月十五日下午十一時許在臺北縣蘆
      洲市○○路一五五號前，遭二名不詳年籍男子，騎乘機車
      ，從伊後方搶奪所背之皮包，搶奪得手後即騎乘機車往三
      民路方向逃逸等語（見九十四年度偵字第三五九二號卷第
      一○六頁），若屬無訛，被害人辰○○顯係遭到搶奪而非
      強盜，檢察官不查，竟於併辦意旨書載明被告就此部分行
      為涉犯強盜罪嫌云云，與上揭被害人之證詞顯然不符，應
      係誤載；雖警員於九十四年二月十九日上午五時許在被告
      住處臺北縣三重市○○街二四○號二樓查扣己○○所有Ｆ
      ＶＶ－四八八號重型機車行車執照一張、辰○○國民身分
      證、汽車駕駛執照、中國石油卡各一張，此有卷附扣押物
      品目錄表、贓物認領保管單足按，既未經被害人己○○、
      辰○○指認被告犯罪，不能證明被告犯有竊盜、搶奪罪行
      ，扣案上揭證物是否足證被告另涉犯贓物等罪名，應由檢
      察官另行偵辦，因與已經起訴之竊盜、強盜犯罪非屬構成
      要件相同之事實，本院亦無法併予審理，應退由檢察官另
      行依法處理。
四、末查，檢察官移送第七九五六號、第三五九二號、第九三○
    三號等案件，被告警詢中之自白有上揭重大瑕疵均經詳述如
    上，臺北縣政府警察局三重分局刑事組之承辦員警亥○○、
    申○○、辛○○就各該案件之取供手段及為圖消化轄區竊盜
    案件，要求被告就非其所犯之案件自白等事實，是否已另涉
    刑責，應由檢察官依法偵查處理，亦附此敘明。
據上論斷，應依刑事訴訟法第二百九十九條第一項前段，刑法第
三百二十一條第一項第二款、第三百三十條第一項、第五十五條
、第四十七條、第三十八條第一項第二款，判決如主文。
本案經檢察官朱立豪到庭執行職務。
中　　華　　民　　國　　94　　年　　10　　月　　13　　日
         臺灣板橋地方法院刑事第十七庭
                  審判長法官   張江澤
                        法官   絲鈺雲
                        法官   王綽光
以上正本證明與原本無異
如不服本判決應於送達後10日內向本院提出上訴狀
                        書記官　蔡美如
中　　華　　民　　國　　94　　年　　10　　月　　17　　日
附錄本案論罪科刑法條全文：
刑法第330條、第321條。
